# 同一控制下的企业合并

提问人：郭小侠 时间：2015-11-15 10:46:03
请教各位老师： 甲公司拥有子公司A，A的实收资本为 10 万，盈余公积 1 万，未分配利润为 9 万，在年底需要合并的时候，只把实收资本与长投抵消掉，其他的科目简单加总可以吗，还是必须按照书上所写的，先调整为权益法，在抵消啊？

回答人：chenyiwei
完全可以直接在成本法核算结果的基础上合并，不用模拟权益法。本版面精华区有讨论如何直接在成本法下编制合并报表的帖子，可以参考。